臺灣高等法院高雄分院刑事判決　　　　 93年度上易字第668號
　　上　訴　人
　　即　被　告　乙○○
　 　　　　　　　　　　 1號.
上列上訴人因竊盜案件，不服臺灣高雄地方法院93年度易字第11
93號中華民國93年10月26日第一審判決（聲請簡易判決處刑案號
：臺灣高雄地方法院檢察署93年度核退偵字第276 號），提起上
訴，本院判決如下：
    主  文
上訴駁回。
    事  實
一、乙○○與不詳姓名年約20歲之男子共同基於意圖為自己不法
    所有之犯意聯絡，於民國92年12月19日10時45分許，由乙○
    ○騎乘XZJ ─585 號重機車，後載該不詳姓名男子，至高雄
    市○○區○○路21號貨櫃集置場出入管制口前，由該不詳姓
    名男子下車，並侵入甲○○所駕駛而停放於該貨櫃集置場之
    車牌號碼X7─271 號貨櫃車內，乙○○則坐在機車上把風並
    準備接應。該不詳姓名男子侵入該貨櫃車後，即以徒手之方
    式，著手將貨櫃車上無線電對講機拆離主機，惟於該無線電
    對講機已脫離基座但尚未取走之際，適為甲○○發覺，甲○
    ○即欲上前逮捕，該不詳姓名男子見事跡敗露，乃立即跳上
    乙○○騎乘之前開機車準備逃逸，甲○○見狀即出手將乙○
    ○及該不詳男子拉倒，並捉住乙○○，且報警處理，經警到
    場查獲上情，並於乙○○所騎乘上開機車置物箱內扣得來源
    不明之對講機1 台、被告所有之螺絲起子2 把、鉗子1 把，
    而該不詳姓名男子則趁機逃逸。
二、案經高雄市政府警察局小港分局報告臺灣高雄地方法院檢察
    署檢察官聲請簡易判決處刑，經原審法院認為不宜，簽請改
    依通常程序審理。
    理  由
一、訊據上訴人即被告乙○○矢口否認涉有上揭竊盜犯行，辯稱
    ：偷的人不是我，我是停在那部車後面，我看到2 個人要偷
    ，我騎過去，看到他們馬上跑下來，我不小心撞到被害人，
    被害人就抓住我等語。
二、經查：
（一）被告就何以於案發時間出現於現場之原因，雖於原審審理
      時供稱：「（你在現場做何事？）我行經那裡要去找工作
      。」、「（機車為何停在那裡？）我不是停在那裡，我是
      要從那裡過去。」等語（見原審卷第50頁），然證人甲○
      ○亦於原審到庭結證稱：「（被告之機車停在你汽車多遠
      ？）應該是兩個腳步左右，離貨櫃車之駕駛門那裡。」等
      語（參原審卷第48頁、第49頁），且被告於偵訊中亦供稱
      ：「（是否要逃離現場？）偷的人不是我，我是停在那部
      車的後面，我看到有二個人要偷，我騎過去，看到馬上跑
      下來，被害人以為我是與他們一起的，就把我抓住。」等
      語（參92年度偵字第25772 號卷第6 頁），足見被告確有
      於案發時間，騎乘前開機車停在告訴人之貨櫃車旁無誤，
      被告辯稱我只是騎車經過，不是停在該處等語，顯係卸責
      之詞，殊不足採。
（二）就被告為何騎乘機車衝撞告訴人甲○○之原因，先於警詢
      時供稱：「我確實有騎機車衝撞他。」、「（你為何要衝
      撞他？）因為機車爆衝，致使被害人倒地受傷。」等語（
      參警訊卷第5 頁），然證人甲○○於偵訊中亦結證稱：「
      （乙○○有無要騎機車撞你？）沒有，是他們要跑，我從
      側面將他們拉下來。」、「（你如何受傷？）因為我拖被
      告下來時，我也跌倒受傷。」等語（參93年度核退偵字第
      27 6號卷第22頁背面、第23頁），是據證人即告訴人甲○
      ○所證述情節，被告尚無衝撞告訴人之情事，而係因告訴
      人欲上前逮捕被告時跌倒而受傷，則被告既無衝撞告訴人
      之事實，又何以託言係「機車爆衝」而衝撞告訴人？足見
      被告確有心虛而有避重就輕之情事。
（三）證人甲○○於偵訊及原審審理時均到庭結證指稱其發現在
      上開貨櫃車上竊取無線電之人跳下貨櫃車後，係跳上被告
      所騎乘之機車，試圖逃跑，經告訴人將被告捉住後，三人
      均跌倒在地，告訴人並將被告按壓在地，前開下手行竊之
      不詳男子則趁隙逃逸等語明確（參93年度核退偵字第276
      號卷第22頁背面、第23頁訊筆錄、原審卷第45頁），是在
      此情形下，證人甲○○當無誤認之可能，被告辯稱係另二
      人行竊，與其無關，該二人已騎車逃逸等語，顯無足採。
（四）被告於警詢中供稱: 「（警方到達現場時，在你機車停放
      處所為何有兩頂安全帽，你作何解釋？）我並未發現有兩
      頂安全帽在現場機車停放處。」等語（參警訊卷第8 頁）
      ，並於原審審理中供稱：「（對於證人所述有兩頂安全帽
      有何意見？）我頭上已經戴一頂，怎會有兩頂安全帽。」
      等語（見原審卷第43頁），惟證人即當日前往處理本案之
      員警陳保嘉則於原審到庭結證稱：「（本件案件是否你查
      獲？）我們到場的時候，被害人已經捉到被告，機車之置
      物箱是我們到場拿他的機車鑰匙打開的。」、「（檢察官
      問：置物箱內有何物？）兩個螺絲起子，一台車裝台無線
      電對講機，一頂安全帽、把手另吊一安全帽，總共兩頂安
      全帽‧‧。」等語（見原審卷第41頁、第42頁），而證人
      甲○○則結證稱：「（你捉到被告之後他頭戴安全帽？）
      我印象中是有。」、「（捉到之後安全帽是否有拿下來？
      ）我將他按在地上時他已經拿掉。」等語（見原審卷第49
      頁），足見被告遭查獲前，其確有戴上安全帽，且在其所
      騎機車置物箱內亦有另一頂安全帽無疑。被告辯稱僅有一
      頂安全帽等語，無非係圓其自己一人行經上開處所，並未
      搭載他人之詞，並不足採。
（五）綜上所述，被告就其何以前往上開處所及為何衝撞告訴人
      甲○○之原因、其所騎乘機車上有幾頂安全帽等情，所辯
      既均不足採信，而告訴人復指證歷歷，且無誤認之可能，
      並有贓物認領保管收據1 紙附於警訊卷可稽，足認證人即
      告訴人甲○○所陳情節屬實。本件事證明確，被告竊盜犯
      行，堪以認定。
三、查前開遭竊無線電對講機業已脫離基座，隨時可以帶走等情
    ，業經證人即告訴人甲○○於原審結證在卷，則於此情形下
    ，應認該無線對講機業已置於行竊者實力支配之下，是核被
    告乙○○所為，係犯刑法第320 條第1 項之竊盜既遂罪。被
    告與上開不詳姓名年約20歲之成年男子就上開竊盜犯行，彼
    此間互有犯意聯絡及行為分擔，均為共同正犯，應依刑法第
    28 條 之規定論處。公訴人雖認被告所為係犯同法第321 條
    第2項 、第1 項第3 款之攜帶兇器竊盜未遂罪嫌云云；然查
    ，被告及其共犯之男子，均未使用扣案之螺絲起子2 把、鉗
    子1 把，亦未攜之進入貨櫃車內，且始終均放置在機車置物
    箱內而未取出使用，況且以手即可拆卸告訴人所有之上開無
    線對講機，無須使用螺絲起子，業據證人甲○○證述無訛。
    而一般人將此類工具置於機車置物箱之情形，亦屬平常，被
    告雖因騎乘機車而一併使該螺絲起子、鉗子等物隨機車而移
    動位置，然此情形尚難逕認被告係為行竊而攜帶該螺絲起子
    及鉗子等物，亦不能認被告及上開不詳男子有攜帶該螺絲起
    子及鉗子之犯意，且前開遭竊無線電對講機業已脫離基座，
    隨時可以帶走，於此情形下，應認該無線對講機業已置於行
    竊者實力支配之下，公訴人認被告係犯刑法第321 條第2 項
    、第1 項第3 款之攜帶兇器竊盜未遂罪，尚有未洽，其起訴
    法條應予變更。
四、原審以被告乙○○罪證明確，因予變更起訴法條，適用刑事
    訴訟法第300 條、刑法第28條、第320 條第1 項、第41條第
    1 項前段，罰金罰鍰提高標準條例第1 條前段、第2 條之規
    定，並審酌被告年輕力輕，不思以己之力謀生，而出以行竊
    方式圖謀不法利益，且經當場逮捕後，猶仍飾詞置辯，矢口
    否認犯行，犯後態度不佳，顯無悔意，並其犯罪之手段及犯
    罪所生之損害等一切情狀，量處有期徒刑6 月，併諭知如易
    科罰金之折算標準；且敘明扣案之螺絲起子2 把、鉗子1 支
    雖係被告所有，惟尚無證據足認係供犯罪所用或供犯罪預備
    之物，不併為沒收之諭知，其認事用法核無違誤，所處之刑
    亦屬適當。被告上訴意旨，仍執前詞，否認犯罪，指摘原判
    決不當，為無理由，應予駁回。
據上論斷，應依刑事訴訟法第368條，判決如主文。
本案經檢察官林應華到庭執行職務。
中　　華　　民　　國　　94　　年　　1 　　月　　28　　日
　　　　　　　　　刑事第二庭    審判長法　官   林正雄
                                      法　官   陳啟造
                                      法　官   黃壽燕
以上正本證明與原本無異。
不得上訴。
中　　華　　民　　國　　94　　年　　1 　　月　　28　　日
　　　　　　　　　　　　　　　　　　　書記官   黃一秋
中華民國刑法第320條
(普通竊盜罪、竊佔罪)
  意圖為自己或第三人不法之所有，而竊取他人之動產者，為竊
  盜罪，處5 年以下有期徒刑、拘役或5 百元以下罰金。
  意圖為自己或第三人不法之利益，而竊佔他人之不動產者，依
  前項之規定處斷。
  前二項之未遂犯罰之。
